ANTONIO DE JESUS **CRUZ HERNANDEZ**

FULL STACK DEVELOPER



🐚 Cel: 322-301-85-70 💟 andejecruher@gmail.com



Calle Pavo Real #431 Los Tamarindos, Ixtapa Puerto Vallarta, Jalisco.

SOBRE MI

Desarrollador Full Stack altamente competente con experiencia en la creación y mantenimiento de aplicaciones web de alta calidad. Poseo conocimientos tanto en el desarrollo del lado del cliente como del lado del servidor, así como en la implementación de bases de datos. Soy capaz de trabajar de manera independiente o en equipo y tengo habilidades sólidas para la resolución de problemas.

EDUCACIÓN

Universidad IEU

Lic. en Ingenieria De Software

actual

CBTis No. 169

Tecnico Informatico

• 2010 - 2013

HABILIDADES

- HTML
- VUE
- CSS
- REACJS
- JAVASCRIPT NODEJS
- PHP
- MYSQL
- LARAVEL
- MOONGODB
- GIT
- GRAPQL

IDIOMAS

Idioma Inglés

Nivel Principiante.

EXPERIENCIA LABORAL

Full Stack Developer

Hoteles Buenaventura, abril 2023 - julio 2023

- Creacion APIs REST con stack de desarrollo Laravel, Mysql.
- Desarrollo Frontend con reacjs.

Full Stack Developer

TheRocketCode, mayo 2022 - abril 2023

- Desarrollo de funcionalidades para aplicaciones web desarrolladas con reacis.
- Migracion de cotizador de precios de Next.js a React.js
- Construccion de API con node.js, express, moongodb.
- Desarrollo de sistemas .NET con C#.

Disenador Web

Creativa Softline, ene 2016 - dic 2019

- Encargado de la creacion del concepto de un sitio web. Asi como de el desarrollo de la pagina web y el administrador de contenido para esta misma.
- Creacion de paginas web con skeleton, Bootstrap, Boilerplate.